臺灣高雄地方法院刑事判決　　　　　　　　　　　　　　九十一年度交訴字第四號
　　公　訴　人　臺灣高雄地方法院檢察署檢察官
　　被　　　告　甲○○
右列被告因公共危險等案件，經檢察官提起公訴（九十年度偵字第一五三六Ｏ號），
本院判決如左：
    主  文
甲○○駕駛動力交通工具肇事，致人受傷而逃逸，處有期徒刑捌月，緩刑貳年。
被訴過失傷害罪部分，公訴不受理。
    事  實
一、甲○○於民國八十九年十二月六日二十三時四十五分許，在高雄市○○路與復興
    路口朋友住處，飲用洋酒一瓶後，明知其酒後已精神不佳，不能安全駕駛動力交
    通工具，竟仍駕駛車牌號碼ＺＤ─八七三一號自小客車一部欲返家（經酒測為每
    公升零點四二毫克，而其所犯服用酒類不能安全駕駛動力交通工具而駕駛罪部分
    ，業經台灣高雄地方法院於八十九年十二月三十日，以八十九年雄交簡字第一三
    八六號判決判處罰金一萬元確定），嗣於八十九年十二月七日凌晨一時十五分許
    ，甲○○駕駛前述自小客車行至高雄市○○路與楠梓新路口時，其本應注意汽車
    行駛時，駕駛人應注意車前狀況，並隨時採取必要之安全措施，且依當時情形，
    雖係夜間，惟有照明、路面乾燥無缺陷、無障礙物且視距良好，並無不注意之情
    形，詎甲○○因酒後駕車已精神狀態不佳且疏於注意，於通過前述路口時，其自
    小客車之左前車頭擦撞在其前方，由黃楠曉所駕駛並搭載乙○○之車牌號碼ＸＰ
    Ｘ─八八七號重型機車之車尾，致黃楠曉及乙○○二人當場人車倒地，乙○○因
    此受有右肩及右小腿挫傷之傷害（其所涉犯過失傷害罪部分，業經乙○○當庭撤
    回告訴），甲○○見已肇事，因其懼怕警方到場處理時將察覺其有酒後駕車之犯
    行，竟基於肇事逃逸之故意，未下車察看乙○○，逕行駕駛前揭自小客車逃離現
    場。嗣經警方據報展開追捕，於同日一時二十五分許，為警在高雄市楠梓區○○
    ○路二一七巷口當場查獲。
二、案經乙○○訴由高雄市政府警察局楠梓分局報告台灣高雄地方法院檢察署檢察官
    偵查起訴。
    理  由
壹、有罪部分：
  一、右揭被告甲○○有於前述時地飲酒後駕車，並肇事致告訴人乙○○受傷而逃逸
      之事實，業據被告於本院審理中均坦白承認，核與告訴人於警訊及偵審中指訴
      之情節均相符，且前述案發當日情形，亦經證人黃楠曉於警訊及偵查中均證述
      屬實，是可知，被告明知其已駕車肇事，卻因害怕警方到場處理時將察覺其有
      酒後駕車之犯行，因而未下車察看告訴人之傷勢，並立即駕駛前揭自小客車離
      開現場，被告主觀上有肇事逃逸之故意甚為明確。此外，復有被告之酒精測試
      紀錄單、被害人所受傷害之忠義中醫聯合診所診斷證明書、高雄市○○○○○
      道路交通事故調查報告表各一份、交通事故談話紀錄表二紙及案發現場照片三
      張在卷可資佐證，另被告所涉犯服用酒類不能安全駕駛動力交通工具而駕駛罪
      部分，業經本院於八十九年十二月三十日，以八十九年雄交簡字第一三八六號
      判決判處罰金一萬元確定，此有台灣高等法院被告全國前案紀錄表一紙在卷可
      查，是綜上所述，被告之自白與事實相符，本案事證明確，其有右揭駕駛動力
      交通工具肇事致人受傷而逃逸之犯行，應堪認定。
  二、核被告所為，係犯刑法第一百八十五條之四之駕駛動力交通工具肇事致人受傷
      而逃逸罪。爰審酌被告於飲酒後仍駕駛汽車，罔顧他人之生命、財產安全，且
      於本案肇事後，未立即察看告訴人傷勢，竟駕車逃離現場，不顧告訴人是否有
      生命危險，犯罪情節非輕，惟念及被告犯後坦承犯行，且已就告訴人所受傷害
      賠償其損失，經告訴人於本院審理時當庭撤回其過失傷害罪部分之告訴，此有
      審判筆錄一份在卷可憑，顯見被告犯後已有悔意，及其他一切情狀，量處如主
      文所示之刑。查被告未曾受有期徒刑以上之刑之宣告，有台灣高等法院被告全
      國前案紀錄表一紙在卷可查，被告犯後已坦承犯行，且已賠償告訴人之損失，
      並經告訴人撤回其過失傷害罪部分之告訴，足見被告確有悔意，其經此審判，
      當知所警惕，應無再犯之虞，本院考量上情，認被告所宣告之刑以暫不執行為
      適當，爰一併諭知緩刑二年，以啟自新。
貳、公訴不受理部分：
  一、公訴意旨係以：被告甲○○於右揭時地，飲用洋酒一瓶後，明知其酒後已精神
      不佳，不能安全駕駛動力交通工具，竟仍駕駛車牌號碼ＺＤ─八七三一號自小
      客車一部欲返家（經酒測為每公升零點四二毫克，而其所犯服用酒類不能安全
      駕駛動力交通工具而駕駛罪部分，業經台灣高雄地方法院於八十九年十二月三
      十日，以八十九年雄交簡字第一三八六號判決判處罰金一萬元確定），嗣於八
      十九年十二月七日凌晨一時十五分許，被告駕駛前述自小客車行至高雄市○○
      路與楠梓新路口時，其本應注意汽車行駛時，駕駛人應注意車前狀況，並隨時
      採取必要之安全措施，且依當時情形，雖係夜間，惟有照明、路面乾燥無缺陷
      、無障礙物且視距良好，並無不注意之情形，詎被告因酒後駕車已精神狀態不
      佳且疏於注意，於通過前述路口時，其自小客車之左前車頭擦撞在其前方，由
      黃楠曉所駕駛並搭載告訴人乙○○之車牌號碼ＸＰＸ─八八七號重型機車之車
      尾，致黃楠曉及告訴人二人當場人車倒地，告訴人因此受有右肩及右小腿挫傷
      之傷害，被告見已肇事，因其懼怕警方到場處理時將察覺其有酒後駕車之犯行
      ，竟基於肇事逃逸之故意，未下車察看告訴人，逕行駕駛前揭自小客車逃離現
      場。嗣經警方據報展開追捕，於同日一時二十五分許，為警在高雄市楠梓區○
      ○○路二一七巷口當場查獲。因認被告除犯有前述駕駛動力交通工具肇事致人
      受傷而逃逸罪外，並涉犯有刑法第二百八十四條第一項前段之過失傷害罪嫌。
  二、惟按告訴乃論之罪，告訴人於第一審辯論終結前，得撤回其告訴，又告訴經撤
      回者，法院應諭知不受理之判決，刑事訴訟法第二百三十八條第一項及第三百
      零三條第三款，分別定有明文。
  三、本件被告因公共危險等案件，經檢察官提起公訴，認被告除犯有前述駕駛動力
      交通工具肇事致人受傷而逃逸罪外，另涉犯有刑法第二百八十四條第一項前段
      之過失傷害罪嫌，惟依刑法第二百八十七條前段之規定，該罪須告訴乃論，茲
      告訴人於本院審理中，因被告已當庭交付其新台幣一萬五千元以賠償其損失，
      經告訴人當庭表示願撤回其過失傷害部分之告訴，是參諸前揭法條規定，此部
      分自應諭知不受理之判決。
據上論斷，應依刑事訴訟法第二百九十九條第一項前段、第三百零三條第三款，刑法
第一百八十五條之四、第七十四條第一款，判決如主文。
本案經檢察官黃彩秀到庭執行職務。
中      華      民      國      九十一      年    二    月    二十七    日
                                    臺灣高雄地方法院交通法庭
                                          審判長法  官 裕斗
                                                法  官 洪文慧
                                                法  官 呂憲雄
右正本證明與原本無異。
如不服本判決，應於判決送達後十日內，向本院提出上訴狀。
                                                書記官  林麗文
中    華    民    國      九十一      年      二      月      二十七      日
